臺灣士林地方法院民事簡易判決
111年度士簡字第990號
原      告  郭致廷  
被      告  戴伯倫  


上列當事人間因被告違反個人資料保護法案件（111年度審簡字
第220號），原告提起刑事附帶民事訴訟請求損害賠償事件（111
年度審附民字第117號），經本院刑事庭裁定移送前來，本院於
民國111年8月22日言詞辯論終結，判決如下：
    主  文
被告應給付原告新臺幣壹萬元，及自民國一一一年二月二十六日
起至清償日止，按週年利率百分之五計算之利息。
原告其餘之訴駁回。
本判決原告勝訴部分得假執行。
原告其餘假執行之聲請駁回。
    事實及理由要領
一、原告主張：被告前因將其所有車牌號碼00-00號機車，委託
    經營車行之友人即訴外人楊謙忍代售，並由楊謙忍為出賣人
    ，於民國109年10月9日將該機車出售予原告，被告因而取得
    楊謙忍與原告間所簽立、其上載有原告之姓名、國民身分證
    統一編號、行動電話號碼等個人資料之前述機車買賣合約書
    。嗣兩造就上開機車出售時之車況，雙方認知有異，進而對
    於該機車之維修費用，應由何方負擔發生爭執，被告因聯繫
    原告而未獲置理，心生不滿：(一)竟於109年年10月30日1時
    5分許在通訊軟體LINE「凱旋Triple家族(320)」群組內（下
    稱系爭群組），傳送含有原告姓名、國民身分證統一編號、
    行動電話號碼之買賣合約書照片，此部分原告請求被告賠償
    新臺幣（下同）18萬元；(二)又於同日1時39分許在同一群
    組傳送於同日1時39分許撥打原告行動電話號碼之手機畫面
    擷圖，被告應賠償10萬元；(三)復於同日2時許在同一群組
    傳送於同日1時59分許許撥打原告行動電話號碼之手機畫面
    擷圖，被告應賠償10萬元；(四)再於同日7時43分許在同一
    群組，傳送原告於同日1時21分許以應用軟體「iMessage」
    傳送訊息予被告稱：「你洩漏我的個資我一定要提告」等語
    之訊息而有顯示原告行動電話號碼之手機畫面擷圖，被告應
    賠償10萬元。被告欲藉由引導上開群組內成員討論之壓力，
    使原告出面之方式，違法利用原告之個人資料，致原告受有
    損害，乃依民法第184條、195條第1項前段及個人資料保護
    法第19條、第20條第1項前段之規定，提起本件訴訟等語，
    並聲明求為判決：㈠被告應給付原告48萬元，及自起訴狀繕
    本送達翌日起至清償日止，按週年利率5％計算之利息；㈡被
    告應於系爭群組內，以置頂、公開之方式，發佈如起訴狀附
    件1所示之道歉啟事，連續25日，且願供擔保請准宣告假執
    行。
二、被告則以：當初是買賣造成的糾紛，被告是車主由車行代售
    賣車，因為線圈處理費用有爭執，原告將線圈燒燬，被告認
    為不用負擔這個費用等語，資為抗辯，並聲明求為判決駁回
    原告之訴。
三、本院得心證之理由
　　本件原告主張被告有為上開侵權行為之事實，核與卷附之本
    院111年度審簡字第220號刑事判決書相符，為被告所不爭執
    ，堪信為真。惟被告以上開情詞置辯，茲審認如下：
(一)按因故意或過失，不法侵害他人之權利者，負損害賠償責任
    。不法侵害他人之身體、健康、名譽、自由、信用、隱私、
    貞操，或不法侵害其他人格法益而情節重大者，被害人雖非
    財產上之損害，亦得請求賠償相當之金額；其名譽被侵害者
    ，並得請求回復名譽之適當處分。民法第184條第1項前段、
    第195條第1項分別定有明文。又按被害人雖非財產上之損害
    ，亦得請求賠償相當之金額；其名譽被侵害者，並得請求為
    回復名譽之適當處分。依前二項情形，如被害人不易或不能
    證明其實際損害額時，得請求法院依侵害情節，以每人每一
    事件新臺幣五百元以上二萬元以下計算。非公務機關違反本
    法規定，致個人資料遭不法蒐集、處理、利用或其他侵害當
    事人權利者，負損害賠償責任。但能證明其無故意或過失者
    ，不在此限。依前項規定請求賠償者，適用前條第二項至第
    六項規定。個人資料保護法第28條第2項、第3項、第29條定
    有明文。次按應付利息之債務，其利率未經約定，亦無法律
    可據者，週年利率為百分之五。民法第203條亦有明文。
(二)經查，被告所為上開侵權行為，致原告受有非財產上損害，
    原告請求被告賠償相當之金額，依上開法律規定，應屬有據
    。惟原告未舉何事證資料以證明其實際損害額為何，本院依
    個人資料保護法第28條第3項之規定，審酌被告侵害之情節
    ，分別就被告上開行為審認如下：
　1.就被告傳送買賣合約書照片至系爭群組部分，原告得請求被
    告賠償7,000元之非財產損害為妥當，逾此部分之請求，即
    無可採。
　2.就被告傳送撥打原告行動電話號碼之手機畫面擷圖2次部分
    ，原告得請求被告各賠償1,000元之非財產損害為妥當，逾
    此部分之請求，即無可採。　
　3.就被告傳送顯示原告行動電話號碼之手機畫面擷圖部分，原
    告得請求被告賠償1,000元之非財產損害為妥當，逾此部分
    之請求，即無可採。
(三)至原告主張被告應於系爭群組內發佈道歉啟事部分，惟衡諸
    上開訊息內容，至多僅始第三人得知兩造間存有交易之糾紛
    ，其內容本身並未有何侵害原告名譽權可言，此部分請求自
    屬無據。
四、從而，原告依上開法律關係，訴請被告給付1萬元 （計算式
    ：7,000＋1,000＋1,000＋1,000＝1萬），及自起訴狀繕本寄存
    送達生效之翌日即111年2月26日（見附民卷第197頁）起至
    清償日止，按週年利率5％計算之利息，為有理由，應予准許
    ，逾此範圍之請求，則無理由，應予駁回，此部分假執行之
    聲請，失所附麗，併予駁回。
五、本件事證已臻明確，兩造其餘主張等攻擊防禦方法，核與判
    決結果不生影響，爰不一一論述。
六、本件原告勝訴部分，係就民事訴訟法第427條第1項適用簡易
    程序所為被告部分敗訴之判決，依民事訴訟法第389條第1項
    第3款規定，應依職權宣告假執行，原告之聲請不另准駁。
    又原告請求之給付，係刑事附帶民事訴訟經刑事庭裁定移送
    前來，依法免納裁判費，附此敘明。
中　　華　　民　　國　　111 　年　　9 　　月　　5 　　日
                  士林簡易庭  法  官  楊峻宇
以上為正本係照原本作成。
如不服本判決，應於判決送達後20日內向本庭提出上訴狀。（須
按他造當事人之人數附繕本）。 
中　　華　　民　　國　　111 　年　　9 　　月　　6 　　日
                              書記官  蘇彥宇